宣示判決筆錄
原      告  蔡侑霖  
被      告  林子瑄  

上列被告因詐欺等案件（110年度易字第809號），經原告提起請
求損害賠償之附帶民事訴訟（110年度附民字第448 號），經本
院刑事庭裁定移送前來，由本院以110 年度中簡字第1995號損害
賠償事件受理，於中華民國110年9月22日上午10時20分整在臺灣
臺中地方法院臺中簡易庭宣示判決，出席職員如下：
    法      官  林筱涵
    書  記  官  張峻偉
朗讀案由。
法官朗讀主文宣示判決如下：
    主    文
被告應給付原告新臺幣壹拾貳萬元，及自民國一一○年五月八日
起至清償日止，按週年利率百分之五計算之利息。
本判決得假執行。     
    事實及理由之要領
原告主張：被告依其智識程度與社會生活經驗，可知悉金融帳
  戶為個人信用、財產之重要表徵，而國內社會上層出不窮之犯
  罪集團為掩飾不法行徑，避免執法人員之追究及處罰，經常利
  用他人之金融帳戶掩人耳目，已預見將自己之金融帳戶存摺、
  提款卡及密碼提供予不詳之人使用，常與詐欺等財產犯罪密切
  相關，極有可能遭詐欺犯罪者利用作為人頭帳戶，便利詐欺犯
  罪者用以向他人詐騙款項，因而幫助詐欺犯罪者從事財產犯罪
  ，且受詐騙人匯入款項遭提領後，即產生遮斷資金流動軌跡而
  逃避國家追訴、處罰之效果，竟仍基於幫助詐欺取財及幫助洗
  錢之不確定故意，於民國109 年8 月22日凌晨1時10分至31日
  上午11時17分間之某時日，在不詳地點，將其申設之國泰世華
  商業銀行股份有限公司帳號000000000000號帳戶（以下簡稱「
  A 帳戶」）之存摺、金融卡（含提款密碼），交付予真實姓名
  、年籍不詳之某成年人使用。嗣該成年人及其所屬詐欺集團成
  員取得A 帳戶存摺、提款卡後，即共同意圖為自己不法之所有
  ，基於詐欺取財、洗錢之犯意聯絡，於附表所示之時間，以附
  表所示方式詐騙原告，致原告因而陷於錯誤，於附表所示之時
  間，將附表所示之款項匯入A帳戶內，並旋陸續遭詐騙集團成
  員提領。被告即以上開方式，幫助上開該集團成員收受特定犯
  罪所得，並隱匿、掩飾該特定犯罪所得之來源、去向。又被告
  前開幫助犯洗錢防制法第14條第1項之罪之行為，業經本院以1
  10年度易字第809號刑事判決判處有期徒刑5月，併科罰金新臺
  幣（下同）1 萬元在案，被告自應對原告負侵權行為損害賠償
  責任。為此，爰依侵權行為之法律關係提起本件訴訟，並聲明
  如主文第一項所示。
上開原告主張之事實，業經本院依職權調取本院110年度易字第
  809號刑事卷宗核閱屬實。被告已於相當時期受合法之通知，
  而於言詞辯論期日不到場，亦未提出準備書狀爭執，依民事訴
  訟法第436條第2項適用第280條第3項準用第1項規定，視同自
  認，堪信原告所陳上情為真正，本院即採為判決之基礎。
按因故意或過失，不法侵害他人之權利者，負損害賠償責任。
  故意以背於善良風俗之方法加損害於他人者亦同；數人共同不
  法侵害他人之權利者，連帶負損害賠償責任；不能知其中孰為
  加害人者，亦同。造意人及幫助人，視為共同行為人，民法第
  184條第1項、第185條分別定有明文。又數人共同為侵權行為
  加損害於他人，各有賠償其損害全部之責任（最高法院19年上
  字第1202號民事裁判意旨可資參照）。經查，被告幫助不詳詐
  騙成員以上開方式向原告詐取財物，致原告受有120,000元之
  損害，已如前述，揆諸前開規定，被告與該不詳詐欺集團成員
  應構成共同侵權行為，自應就原告所受損害負連帶賠償責任無
  疑。
從而，原告本於侵權行為之法律關係，請求被告給付原告120,0
  00元，及自刑事附帶民事訴訟起訴狀繕本送達翌日即110年5月
  8日起（見附民卷第9頁）至清償日止，按週年利率5%計算之遲
  延利息，為有理由，應予准許。
原告提起本件刑事附帶民事訴訟，而由本院刑事庭依刑事訴訟
  法第504 條第1 項規定，裁定移送前來，依同條第2 項規定免
  繳納裁判費，且於本院審理期間，亦未滋生其他訴訟必要費用
  ，茲參酌臺灣高等法院暨所屬法院95年度法律座談會意旨，自
  無庸為訴訟費用負擔之諭知，併予敘明。
假執行宣告之依據：民事訴訟法第389條第1項第3款。
　　
如不服本判決，應於送達後20日內，向本院提出上訴狀並表明上
訴理由，如於本判決宣示後送達前提起上訴者，應於判決送達後
二十日內補提上訴理由書（須附繕本）。如委任律師提起上訴者
，應一併繳納上訴審裁判費。
中    華    民    國    110    年    9     月    22   日
                  臺灣臺中地方法院臺中簡易庭
                                  法  官  林筱涵
                                  書記官  張峻偉
以上正本證明與原本無異。
中    華    民    國    110    年    9     月    22  日
                                  書記官  張峻偉
附表：
              詐騙經過  
該集團成員以暱稱「林思琪」於109 年8 月15日透過網路影音平台「抖音TikTok」，將蔡侑霖加入LINE好友後，透過LINE向其訛稱如果投資「安達國際金融」投資網站可獲取高額利潤云云，並將該投資網站之LINE ID 傳送予蔡侑霖，蔡侑霖將其加入LINE好友後，因而陷於錯誤，依該投資網站之指示，於109 年9 月2 日晚上10時9 分、10時14分、109 年9 月3 日凌晨0 時15分，各匯款6 萬元、4 萬元、2 萬元至A 帳戶內。